src/fst/morphology/affixes/verbs.lexc
LEXICON v2_odd_UUt !!≈ **@CODE@** hyväksyyt:hyväksy
+Inf:%>^Vt K ;        ! kveenin inf valmistuut
+Inf+Err/Orth:%>^A K ; ! suomalainen inf valmistua

+Act+Ind+Prs:^WG v12pers_long ;
+Act+Ind+Prs+Sg3:%>^V K ;
+Act+Ind+Prs+Pl3:^WG^AE%>th^A^An K ;
+Act+Ind+Prs+Pl3+Err/Orth:%>v^At K ;
+Pass+Ind+Prs:^WG^AE%>th^A^An K ; 

+Act+Ind+Prt:^WG%>i3 v12pers_short ;
+Act+Ind+Prt+Sg3:%>i3 K ;
+Act+Ind+Prt+Pl3:^WG^AE%>thiin K ;
+Act+Ind+Prt+Pl3+Err/Orth:%>i3v^At K ;
+Pass+Ind+Prt:^WG^AE%>thiin K ; 
+Act+Ind+Prt+Pl3+Err/Orth:^WG%>sivat K ; !TEST

!+Act+PrfPrc+Sg+Nom:%>^N^U K ;
+Act+PrfPrc+Sg+Nom:%>nn^U K ;
+Act+Ind+Prt+ConNeg+Sg:%>nn^U K ;
+Pass+PrfPrc+Sg+Nom:^WG^AE%>tt^U K ;
+Pass+PrfPrc+Pl+Nom:^WG^AE%>t^U%>t K ; 
!+Act+PrfPrc:%>^Nhee PRFPRC_OBL ;
+Act+PrfPrc:%>^N PRFPRC_OBL ;
+Act+PrsPrc+Sg+Nom:%>^V%>v^A K ;
+Act+PrsPrc+Pl+Nom:%>^V%>v^At K ;
+Pass+PrsPrc+Sg+Nom:^WG^AE%>tt^A%>v^A K ;
+Pass+PrsPrc+Pl+Nom:^WG^AE%>tt^A%>v^At K ;
+Act+Ind+Prs+ConNeg:^WG K ;

+Act+Cond+Sg1:%>i4sin K ; ! kirjoittaisin
+Act+Cond+Sg2:%>i4sit K ;
+Act+Cond+Sg3:%>i4s K ;
+Act+Cond+ConNeg:%>i4s K ;
+Act+Cond+Pl1:%>i4sim^A K ;
+Act+Cond+Pl2:%>i4sitt^A K ;
+Act+Cond+Pl3:^WG^AE%>tt^A%>i4s K ;
+Pass+Cond:^WG^AE%>tt^A%>i4s K ;

+Act+Imprt+Sg2:^WG K   ;
+Act+Imprt+Pl2:%>kk^A^A K ;

+Act+Inf3+Ine:%>m^Ass^A K ;
+Act+Inf3+Ela:%>m^Ast^A K ;
+Act+Inf3+Ill:%>mh^A^An K ;
+Act+Inf3+Ade:%>m^Al^A K ;
+Act+Inf3+Abe:%>m^Att^A K ;
+Act+Inf3:%>m^A MATONodd ;
+Der+Der/minen:mi n_22_inen ;


!v2_ta LEXICON v2_ta_odd !!≈ **@CODE@** kumarttaat
!v2_ta +Inf:t^A%>^Vt K ;        ! kveenin inf valmistuut
!v2_ta +Inf+Err/Orth:t^A%>^A K ; ! suomalainen inf valmistua
!v2_ta +Act+Ind+Prs:t^A^WG v12pers_long ;
!v2_ta +Act+Ind+Prt:t^A^WG%>i3 v12pers_long ;
!v2_ta +Act+Ind+Prs+Sg3:t^A%>^V K ;
!v2_ta +Act+Ind+Prs+Pl3:t^A^WG^AE%>th^A^An K ;
!v2_ta +Act+Ind+Prt+Sg3:t^A%>i3 K ;
!v2_ta +Act+Ind+Prt+Pl3+Dial/Por:t^A^WG^AE%>thiin K ;
!v2_ta +Act+Ind+Prt+Pl3+Dial/Jok:si^WG%>vat K ; !Aili: new form
!v2_ta +Act+Ind+Prt+Pl3+Dial/Var:si^WG%>vat K ; !Aili: new form
!v2_ta !+Act+PrfPrc+Sg+Nom:t^A%>^N^U K ;
!v2_ta +Act+PrfPrc+Sg+Nom:t^A%>nn^U K ;
!v2_ta +Act+Ind+Prt+ConNeg+Sg:t^A%>nn^U K ;
!v2_ta +Pass+PrfPrc+Sg+Nom:t^A^WG^AE%>tt^U K ;
!v2_ta !+Act+PrfPrc:t^A%>^Nhee PRFPRC_OBL ;
!v2_ta +Act+PrfPrc:t^A%>^N PRFPRC_OBL ;
!v2_ta +Act+PrsPrc+Sg+Nom:t^A%>^V%>v^A K ;
!v2_ta +Act+PrsPrc+Pl+Nom:t^A%>^V%>v^At K ;
!v2_ta +Pass+PrsPrc+Sg+Nom:t^A^WG^AE%>tt^A%>v^A K ;
!v2_ta +Pass+PrsPrc+Pl+Nom:t^A^WG^AE%>tt^A%>v^At K ;
!v2_ta +Act+Ind+Prs+ConNeg:t^A^WG K ;
!v2_ta 
!v2_ta +Act+Cond+Sg1:t^A%>i4sin K ; ! kirjoittaisin
!v2_ta +Act+Cond+Sg2:t^A%>i4sit K ;
!v2_ta +Act+Cond+Sg3:t^A%>i4s K ;
!v2_ta +Act+Cond+Pl1:t^A%>i4sim^A K ;
!v2_ta +Act+Cond+Pl2:t^A%>i4sitt^A K ;
!v2_ta +Act+Cond+Pl3:t^A^WG^AE%>tt^A%>i4s K ;
!v2_ta +Pass+Cond:t^A^WG^AE%>tt^A%>i4s K ;
!v2_ta 
!v2_ta +Act+Imprt+Sg2:t^A^WG K   ;
!v2_ta +Act+Imprt+Pl2:t^A%>kk^A^A K ;
!v2_ta 
!v2_ta +Act+Inf3+Ine:t^A%>m^Ass^A K ;
!v2_ta +Act+Inf3+Ela:t^A%>m^Ast^A K ;
!v2_ta +Act+Inf3+Ill:t^A%>mh^A^An K ;
!v2_ta +Act+Inf3+Ade:t^A%>m^Al^A K ;
!v2_ta +Act+Inf3+Abe:t^A%>m^Att^A K ;
!v2_ta +Act+Inf3:t^A%>m^A MATONodd ;


!! ### Verbiluokat v3...

LEXICON v3_ele_short
!! **LEXICON @LEXNAME@** = nielä:niel
+Inf:^WG%>^A K ; ! short infinitive
+Act+Ind+Prs+Sg3:%>ee K ;
+Act+Ind+Prt+ConNeg+Sg:^WG%>^U K ;
+Act+PrfPrc+Sg+Nom:^WG%>^U K ;
v3_ele_notinf ;      ! the rest is identical

LEXICON v3_ele !!≈ **@CODE@** ajatella:ajattel
+Inf:^WG%>l^A K ; ! long infinitive
+Act+Ind+Prs+Sg3:%>lee K ;
+Act+Ind+Prt+ConNeg+Sg:^WG%>l^U K ;
+Act+PrfPrc+Sg+Nom:^WG%>l^U K ;
v3_ele_notinf ;       ! the rest is identical

LEXICON v3_ele_notinf
+Act+Ind+Prs+Pl3:^WG%>h^A^An K ;
+Act+Ind+Prt+Sg3:%>i3 K ;
+Act+Ind+Prt+Pl3:^WG%>thiin K ;
+Act+Ind+Prt+Pl3+Err/Orth:%>i3v^At K ;
+Act+Ind+Prs:%>e v12pers_short ;
+Act+Ind+Prt:%>i3 v12pers_short ;
!+Act+PrfPrc+Sg+Nom:%>^N^U K ;
+Act+PrfPrc+Der/A+A:^WG%>le x_31_ee_oblique ;
+Pass+Ind+Prs:^WG%>h^A^An K ;
+Pass+Ind+Prt:^WG%>thiin K ; 
+Pass+PrfPrc+Der/A+A:%>e x_31_ee_oblique ;
+Pass+PrfPrc+Der/A+A+Sg+Nom:%>t^U K ;
+Pass+PrfPrc+Sg+Nom:^WG%>t^U K ;
+Pass+PrfPrc+Pl+Nom:^WG%>^U%>t K ;
!+Act+PrfPrc:^WG^hee PRFPRC_OBL ;
+Act+PrfPrc:^WG%> PRFPRC_OBL ;
+Act+PrsPrc+Sg+Nom:%>le%>^V%>v^A K ;
+Act+PrsPrc+Pl+Nom:%>le%>^V%>v^At K ;
+Act+PrsPrc+Der/A+A:%>le%>^V%>v^A x_21_odd ;
+Pass+PrsPrc+Sg+Nom:^WG%>t^A%>v^A K ;
+Pass+PrsPrc+Pl+Nom:^WG%>t^A%>v^At K ;
+Act+Ind+Prs+ConNeg:%>e K ;

+Act+Cond+Sg1:%>i4sin K ; ! ajattelisin
+Act+Cond+Sg2:%>i4sit K ;
+Act+Cond+Sg3:%>i4s K ;
+Act+Cond+ConNeg:%>i4s K ;
+Act+Cond+Pl1:%>i4simm^A K ;
+Act+Cond+Pl2:%>i4sitt^A K ;
+Act+Cond+Pl3:^WG%>t^A%>i4s K ;
+Pass+Cond:^WG%>t^A%>i4s K ;

+Act+Imprt+Sg2:%>e K   ;
+Act+Imprt+Pl2:^WG%>kk^A^A K ;

+Act+Inf3+Ine:e%>m^Ass^A K ;
+Act+Inf3+Ela:e%>m^Ast^A K ;
+Act+Inf3+Ill:e%>mh^A^An K ;
+Act+Inf3+Ade:e%>m^All^A K ;
+Act+Inf3+Abe:e%>m^Att^A K ;
+Act+Inf3:e%>m^A MATON ;
+Der+Der/minen:emi n_22_inen ;

LEXICON v3_ele_odd !!≈ **@CODE@** kävelä:kävel
+Inf:^WG%>^A K ;
+Act+Ind+Prs+Sg3:%>ee K ;
+Act+Ind+Prs+Pl3:^WG%>h^A^An K ;
+Act+Ind+Prs+Pl3+Err/Orth:%>ev^At K ;
+Act+Ind+Prt+Sg3:%>i3 K ;
+Act+Ind+Prt+Pl3:^WG%>thiin K ;
+Act+Ind+Prt+Pl3:%>i3v^At K ;
+Pass+Ind+Prs:^WG%>h^A^An K ;
+Pass+Ind+Prt:^WG%>thiin K ;  
+Act+Ind+Prs:%>e v12pers_long ;
+Act+Ind+Prt:%>i3 v12pers_long ;
!+Act+PrfPrc+Sg+Nom:%>^N^U K ;
+Act+PrfPrc+Sg+Nom:^WG%>^U K ;
+Act+Ind+Prt+ConNeg+Sg:^WG%>^U K ;
+Pass+PrfPrc+Sg+Nom:^WG%>t^U K ;
+Pass+PrfPrc+Pl+Nom:^WG%>^U%>t K ;
!+Act+PrfPrc:^WG%>^hee PRFPRC_OBL ;
+Act+PrfPrc:^WG%> PRFPRC_OBL ;
+Act+PrsPrc+Sg+Nom:%>ee%>v^A K ;
+Act+PrsPrc+Pl+Nom:%>ee%>v^At K ;
!+Act+PrsPrc+Sg+Nom:%>e%>^V%>v^A K ;
!+Act+PrsPrc+Pl+Nom:%>e%>^V%>v^At K ;
+Pass+PrsPrc+Sg+Nom:^WG%>t^A%>v^A K ;
+Pass+PrsPrc+Pl+Nom:^WG%>t^A%>v^At K ;
+Act+Ind+Prs+ConNeg:%>e K ;

!! * aukaista > aukaisemma
!! * täristä > tärisemä

+Act+Cond+Sg1:%>i4sin K ; ! kävelisin
+Act+Cond+Sg2:%>i4sit K ;
+Act+Cond+Sg3:%>i4s K ;
+Act+Cond+ConNeg:%>i4s K ;
+Act+Cond+Pl1:%>i4sim^A K ;
+Act+Cond+Pl2:%>i4sitt^A K ;
+Act+Cond+Pl3:^WG%>t^A%>i4s K ;
+Pass+Cond:^WG%>t^A%>i4s K ;

+Act+Imprt+Sg2:%>e K   ;
+Act+Imprt+Pl2:^WG%>kk^A^A K ;

+Act+Inf3+Ine:e%>m^Ass^A K ;
+Act+Inf3+Ela:e%>m^Ast^A K ;
+Act+Inf3+Ill:e%>mh^A^An K ;
+Act+Inf3+Ade:e%>m^Al^A K ;
+Act+Inf3+Abe:e%>m^Att^A K ;
+Act+Inf3:e%>m^A MATONodd ;
+Der+Der/minen:emi n_22_inen_odd ;

LEXICON v3_ise !!≈ **@CODE@** aukaista:aukaise
+v1:is v3_ise_inflection ; ! täristä

LEXICON v3_aise !!≈ **@CODE@** aukaista:aukaise
+v1+Dial/Por:is v3_ise_inflection ; ! aukaista, aukaisen, ...
+v1+Dial/Por:s v3_ise_inflection ; ! aukasta, aukasen, ...
+v2+Dial/Var:s v3_ise_inflection ; ! aukasta, aukasen, ...
+v2+Dial/Jok:s v3_ise_inflection ; ! aukasta, aukasen, ...
